【裁判字號】    92,毒抗,607
【裁判日期】    921225
【裁判案由】    毒品危害防制條例
【裁判全文】
臺灣高等法院刑事裁定                            九十二年度毒抗字第六０七號
    抗  告  人  甲○○
    即  被  告
右抗告人因違反毒品危害防制條例案件，不服臺灣桃園地方法院九十二年度毒聲字第
三二０二號，民國九十二年十月二十八日，所為強制戒治之裁定，提起抗告，本院裁
定如左：
    主  文
抗告駁回。
    理  由
一、抗告意旨略以：抗告人雖於民國（下同）九十二年二月二十一日晚間為警查獲，
    而於翌日經採集尿液送驗呈陽性反應，然抗告人採集尿液過程中有諸多瑕疵，且
    該鑑驗報告並未經提示予抗告人，該鑑驗結果不無可能係抗告人誤食含有安非他
    命之成藥或誤吸他人施用安非他命時所產生之煙所造成，而原審亦無法確定抗告
    人究係何時在何處施用毒品安非他命，是原審未詳加調查，逕依抗告人尿液鑑驗
    結果呈陽性反應即認抗告人有施用毒品安非他命之犯行，裁定抗告人應送強制戒
    治，自有未合，為此提起抗告云云。
二、按犯毒品危害防制條例第十條之罪，應先將被告送勒戒處所觀察、勒戒，經觀察
    、勒戒後，無繼續施用毒品之傾向者，應由檢察官為不起訴處分，於該不起訴處
    分裁定後，五年內再犯第十條之罪，經觀察勒戒後，認有繼續施用毒品之傾向或
    三犯以上者，應由檢察官聲請法院裁定令入戒治處所施以強制戒治，同條例第二
    十條第二項、第三項分別定有明文。查被告甲○○前因施用第二級毒品安非他命
    案件，經送觀察、勒戒後，認無繼續施用毒品之傾向，而由臺灣新竹地方法院檢
    察署檢察官於八十八年一月二十七日以八十八年度偵字第六三四號為不起訴處分
    確定，復因施用第二級毒品安非他命案件，經觀察、勒戒後，認有繼續施用毒品
    之傾向，先送強制戒治，並由臺灣新竹地方法院檢察署檢察官於八十九年十月二
    十七日以八十九年度毒偵字第二四六二號、八十九年度毒偵緝字第二七四號聲請
    簡易判決處刑，嗣於八十九年十二月十一日，經臺灣新竹地方法院以八十九年度
    竹北簡字第三七九號判處有期徒刑六月確定，有各該不起訴處分書、刑事判決書
    、被告甲○○全國施用毒品案件紀錄表、全國刑案資料查註表及本院被告全國前
    案紀錄表在卷可參。而查被告於九十二年二月二十一日晚間某時在新竹縣新豐鄉
    為警查獲，經警採集尿液先後送請新竹縣衛生局及國防部憲兵司令部刑事鑑識中
    心分別以ＴＯＸＩ－ＬＡＢ、免疫學分析法及酵素免疫分析法（ＥＭＩＴ）、液
    相萃取（溶劑萃取）前處理法、氣相層析質譜分析法（ＧＣ／ＭＳ）鑑驗結果，
    發現均呈安非他命陽性反應，有新竹縣衛生局尿液檢驗單、國防部憲兵司令部刑
    事鑑識中心鑑驗通知書各乙紙附卷可稽，雖被告矢口否認有施用毒品之犯行，並
    以上揭抗告意旨為辯，惟查被告於警訊時即供承有於九十二年二月二十一日晚間
    某時在新豐鄉友人家中施用毒品安非他命，而採集尿液之尿瓶係伊親自清洗及簽
    封瓶口云云，並未指稱採集尿液過程有何瑕疵，且查安非他命係屬政府嚴格管制
    之違禁物，價格高昂，一般經政府核准製造之藥品自無添加毒品安非他命之可言
    ，若被告確有服用成藥，惟其所服用者既屬經檢驗合格之藥物，其尿液自無可能
    經檢驗呈安非他命陽性反應，況查被告並未供述係服用何藥物，亦未提出所服用
    之藥物以供查驗﹔而按施用甲基安非他命後，在人體內存留之時間，最長可能不
    會超過九十六小時（參照行政院衛生署藥物食品檢驗局（八一）藥檢壹字第００
    一一五六號函），足證被告有於九十二年二月二十二日採尿前九十六小時以內某
    時，在不詳地點，施用第二級毒品安非他命之事實，則被告三犯毒品危害防制條
    例第十條之罪，自應令入戒治處所，施以強制戒治，原審因而依台灣桃園地方法
    院檢察署檢察官聲請，依毒品危害防制條例第二十三條第二項規定裁定將被告令
    入戒治處所，施以強制戒治，經核並無不合。被告執上述抗告意旨否認施用毒品
    安非他命犯行，而指摘原審裁定不當，自無理由，應予駁回。
三、據上論斷，應依刑事訴訟法第四百十二條，裁定如主文。
中      華      民      國    九十二    年     十二     月    二十五    日
                              臺灣高等法院刑事第三庭
                                  審判長法  官  張  連  財
                                        法  官  林  明  俊
                                        法  官  張  傳  栗
右正本證明與原本無異。
不得再抗告。
                                        書記官  秦  慧  榮
中      華      民      國    九十二    年     十二     月    二十九    日


司法院資訊處製作；財團法人民間司法改革基金會備份。
